【裁判字號】    95,訴,389
【裁判日期】    950621
【裁判案由】    毒品危害防制條例
【裁判全文】
臺灣基隆地方法院刑事判決               95年度訴字第389號
公  訴  人  臺灣基隆地方法院檢察署檢察官
被      告  甲○○
上列被告因違反毒品危害防制條例案件，經檢察官提起公訴（95
年度毒偵字第628 號），被告為有罪之陳述，本院合議庭裁定由
受命法官獨任以簡式審判程序進行審理，並判決如下：
    主  文
甲○○連續施用第一級毒品，累犯，處有期徒刑拾月。扣案之第
一級毒品海洛因（淨重零點貳零公克）併同難以析離之分裝袋壹
只，沒收銷燬之。
    事  實
一、陳顧義前因施用毒品案件，經觀察、勒戒後，認無繼續施用
    毒品之傾向，由臺灣基隆地方法院檢察署檢察官於民國87年
    12月3 日，以87年度偵字第4951號為不起訴處分確定，並於
    同日執行完畢釋放。復因施用毒品案件，經觀察、勒戒後，
    認有繼續施用毒品之傾向，令入戒治處所施以強制戒治（91
    年4月4日停止戒治付保護管束，嗣經撤銷停止戒治，自91年
    6月21日起，執行殘餘戒治期間7月15日，於92年2月4日期滿
    執行完畢），並經上開檢察署檢察官提起公訴，由本院以90
    年度訴字第694號判決判處有期徒刑4月確定；又因施用毒品
    案件，經本院以91年度訴字第418號判決判處有期徒刑7月確
    定，上開刑案徒刑接續執行，而於92年12月27日縮短刑期執
    行完畢。再因施用毒品案件，經本院以93年度訴字第285 號
    判決判處有期徒刑8月確定，甫於94年2月13日執行完畢。
二、甲○○不思戒除毒癮，猶基於施用第一級毒品海洛因之概括
    犯意，自95年2月中旬某日起，至同年3月14日晚間止，在其
    位於基隆市○○路117巷19之2號住處內，以注射針筒施打右
    手臂血管之方式，連續施用第一級毒品海洛因，共計施用四
    至五次。為警於95年3月15日下午1時50分許，在基隆市○○
    路、仁五路口查獲，並扣得海洛因1包（淨重0.20公克）。
    經警採集其尿液送驗，結果呈海洛因之嗎啡陽性反應，而悉
    上情。
三、案經基隆市警察局第一分局報告臺灣基隆地方法院檢察署檢
    察官偵查起訴。
    理  由
壹、程序事項
    查本件被告甲○○所犯者非為死刑、無期徒刑、最輕本刑為
    3 年以上有期徒刑之罪或高等法院管轄第一審案件，其於準
    備程序進行中，先就被訴事實為有罪之陳述，經告知其簡式
    審判程序之旨，並聽取公訴人、被告之意見後，本院業已依
    刑事訴訟法第273條之1第1 項之規定，裁定由受命法官獨任
    以簡式審判程序進行本案之審理。
貳、實體事項
一、前揭事實業據被告於本院審理時坦承不諱，並有扣案之海洛
    因1 包（淨重0.20公克）可憑。而被告為警查獲後所採集之
    尿液檢體，經送請檢驗，結果呈海洛因之嗎啡陽性反應（由
    於海洛因在人體內會代謝成嗎啡，因此涉嫌海洛因之吸食者
    ，係檢驗其尿液中之嗎啡反應），有昭信科技顧問股份有限
    公司95年3 月29日濫用藥物尿液檢體檢驗報告附卷可稽，足
    見被告自白施用第一級毒品海洛因之情節，與事實相符，應
    可採信。又被告前因施用毒品案件，經觀察、勒戒後，認無
    繼續施用毒品之傾向，由臺灣基隆地方法院檢察署檢察官於
    87年12月3 日，以87年度偵字第4951號為不起訴處分確定，
    並於同日執行完畢釋放。復因施用毒品案件，經觀察、勒戒
    後，認有繼續施用毒品之傾向，令入戒治處所施以強制戒治
    ，於91年4月4日停止戒治付保護管束，嗣經撤銷停止戒治，
    自91年6月21日起，執行殘餘戒治期間7月15日，於92年2月4
    日期滿執行完畢等情，亦有臺灣高等法院被告前案紀錄表、
    前揭不起訴處分書附卷足佐。綜上所陳，本案事證明確，被
    告於強制戒治執行完畢後，5 年以內再犯施用毒品之犯行，
    堪可認定，應依法論科。
二、論罪科刑：
    (一)查海洛因係毒品危害防制條例所列管之第一級毒品，此
        為該條例第2條第2項第1 款所明定；又犯毒品危害防制
        條例第10條施用毒品之罪者，檢察官應聲請法院裁定，
        令被告入勒戒處所觀察、勒戒，經觀察、勒戒後，無繼
        續施用毒品之傾向者，應即釋放，並由檢察官為不起訴
        處分，有繼續施用毒品之傾向者，則由檢察官先聲請法
        院裁定令入戒治處所施以強制戒治，俟強制戒治期滿，
        再行釋放，並由檢察官為不起訴處分；而依前開規定觀
        察勒戒或強制戒治執行完畢釋放後，5 年內再犯施用毒
        品之罪者，檢察官應依法追訴，毒品危害防制條例第20
        條第1項、第2項、第23條第2項分別定有明文。
    (二)核被告於強制戒治執行完畢後，5 年以內再犯施用第一
        級毒品海洛因之行為，係犯毒品危害防制條例第10條第
        1 項之施用第一級毒品罪。被告持有第一級毒品海洛因
        之低度行為，應為施用毒品之高度行為所吸收，不另論
        罪。被告前後多次施用第一級毒品海洛因之犯行，時間
        緊接，所犯係構成要件相同之罪名，顯係基於概括犯意
        而反覆為之，為連續犯，應依刑法第56條之規定，論以
        一罪，並依法加重其刑。又被告前曾受如事實欄所載有
        期徒刑之執行，此有臺灣高等法院被告前案紀錄表附卷
        可考，其於有期徒刑執行完畢後5 年以內，再犯本件最
        重本刑為有期徒刑以上之刑之罪，為累犯，應遞予加重
        其刑。本院審酌被告犯罪之動機、吸食頻率、曾有施用
        毒品之前科仍不知戒除，惟犯罪後坦承犯行，且所犯之
        施用毒品犯行乃戕害自己身心健康，並未危及他人等一
        切情狀，量處如主文所示之刑。
    (三)末查，扣案白粉（淨重0.20公克），屬毒品危害防制條
        例所明定列管之第一級毒品海洛因，此有法務部調查局
        95年4 月28日調科壹字第320003690 號鑑定通知書在卷
        可憑，應併同難以析離之分裝袋1 只，依毒品危害防制
        條例第18條第1項前段之規定，宣告沒收銷燬之。
據上論斷，應依刑事訴訟法第273條之1第1項、第299條第1 項前
段，毒品危害防制條例第10條第1項、第18條第1項前段，刑法第
11條前段、第56條、第47條，判決如主文。
本案經檢察官乙○○到庭執行職務。
中    華    民    國    95    年    6     月    21    日
                  刑事第五庭法  官  楊皓清
以上正本證明與原本無異。
對於本件判決如有不服，應於收受送達後10日內，向本院提出上
訴書狀，上訴於臺灣高等法院，並按他造當事人之人數附具繕本
。
中    華    民    國    95    年    6     月    21    日
                            書記官  王月娥
附錄論罪法條：
毒品危害防制條例第10條第1項
施用第一級毒品者，處6月以上5年以下有期徒刑。


司法院資訊處製作；財團法人民間司法改革基金會備份。
